臺灣屏東地方法院刑事判決　　　　　　　　　　　　　九十三年度訴字第九九五號
　　公　訴　人　臺灣屏東地方法院檢察署檢察官
　　被　　　告　甲○○　男　三.
右列被告因違反毒品危害防制條例案件，經檢察官提起公訴（九十三年度毒偵字第二
三八七號），本院裁定以簡式審判程序審理，茲判決如左：
    主  文
甲○○連續施用第一級毒品，累犯，處有期徒刑拾月。扣案之注射針筒壹支沒收銷燬
。
    事  實  及  理  由
一、本案犯罪事實，除第一點第一行「甲○○」後補充「曾於民國八十二年及八十四
    年間分別因違反肅清煙毒條例案件，經臺灣高等法院高雄分院以八十三年度上訴
    字第一九一五號判決處有期徒刑一年九月（第一審判決案號：本院八十二年度訴
    字第七六七號）及本院以八十四年度訴字第四一六號判決處有期徒刑三年十月確
    定，前開二罪接續執行後，於八十六年一月二十四日因縮短刑期假釋出獄，惟嗣
    經撤銷假釋而再入監執行其殘刑三年五月二十二日，並於九十二年三月二十九日
    縮短刑期執行完畢，又」等語，第三行其施用第一級毒品海洛因之時間應為民國
    九十三年七月間某日起至同年十一月十八日十六時許止，應予更正，並於第四行
    「連續」前補充「以三日至四日施用一次之頻率」、第四行「施用」前補充「利
    用注射針筒施打靜脈之方式」、第五行「潮州鎮○○路段」後更正為「為警因路
    檢稽查勤務攔下時，甲○○遂在有偵查權之機關尚未發覺其施用毒品犯行前，主
    動對警員承認前開施用第一級毒品海洛因之犯罪情事，願意接受法院裁判而自首
    ，並提出注射針筒一支以供查扣」外，其餘均引用檢察官起訴書之記載（如附件
    ）。
二、得心證之理由：
  (一)上述事實，已據被告坦白承認，又其於九十三年十一月十九日於屏東縣警察局潮
    州分局中山路派出所採集之尿液經送檢驗結果，確呈嗎啡（海洛因水解之反應）
    陽性反應，有屏東縣衛生局九十三年十一月三十日屏縣衛檢六字第九三○四七四
    號煙毒及麻醉藥品類委託檢驗結果通知書一紙在卷可憑，此為鑑定機關本於專業
    知識及以精密儀器測試後所得之結論，自可憑信。此外，扣案之被告所有之注射
    針筒一支經鑑驗結果，亦呈第一級毒品海洛因陽性反應，有高雄醫學大學附設中
    和紀念醫院檢驗報告一紙可考，被告自白施用海洛因，應與事實相符，而堪採信
    。又被告曾於八十八年間因施用毒品案件，經本院以八十八年度毒聲字第二○號
    裁定送勒戒處所觀察、勒戒後，因認有繼續施用毒品傾向，再由本院以八十八年
    度毒聲字第七七五號裁定施以強制戒治，嗣經本院以八十八年度毒聲字第二一○
    八號裁定停止強制戒治付保護管束，並因保護管束期間屆滿而由臺灣屏東地方法
    院檢察署檢察官於八十九年二月二十九日以八十九年度戒毒偵字第六一號為不起
    訴處分確定等情，有臺灣屏東地方法院檢察署刑案資料查註紀錄表及臺灣高等法
    院被告全國前案紀錄表各一份存卷供參，其於五年內再犯本案之違反毒品危害防
    制條例罪，事證明確，被告施用海洛因犯行，堪以認定。
  (二)核被告施用海洛因之行為，係犯毒品危害防制條例第十條第一項施用第一級毒品
    罪，而其於施用海洛因前或後之持有海洛因犯行，為其施用之高度行為所吸收，
    不另論罪。又被告多次施用海洛因之行為，時間緊接，手法相同，所犯係犯罪構
    成要件相同之罪名，顯係基於概括犯意而反覆為之，應依連續犯規定，論以一罪
    ，並加重其刑。查被告前於八十二年及八十四年間分別因違反肅清煙毒條例案件
    ，經臺灣高等法院高雄分院以八十三年度上訴字第一九一五號判決處有期徒刑一
    年九月（第一審判決案號：本院八十二年度訴字第七六七號）及本院以八十四年
    度訴字第四一六號判決處有期徒刑三年十月確定，前開二罪接續執行後，於八十
    六年一月二十四日因縮短刑期假釋出獄，惟嗣經撤銷假釋而再入監執行其殘刑三
    年五月二十二日，並於九十二年三月二十九日縮短刑期執行完畢，有臺灣屏東地
    方法院檢察署刑案資料查註紀錄表及臺灣高等法院被告全國前案記錄表在卷可稽
    ，其於五年以內再犯有期徒刑之本案之罪，為累犯，應加重其刑，其有二種刑之
    加重事由，均應遞加重之。另被告於犯罪未被有偵查權之機關或公務員發覺前，
    即於警方執行路檢稽查巡邏勤務而加以攔檢時，自行由其長褲口袋內取出注射針
    筒一支而自首表明其施用第一級毒品海洛因犯行，願接受法院裁判等情，有卷附
    被告於九十三年十一月十九日於警察局詢問時製作之筆錄一份、偵查報告一紙可
    稽，爰依刑法第六十二條前段自首之規定減輕其刑。被告同時有加重及減輕刑之
    事由，應先加後減之。爰審酌被告曾因施用毒品經施以觀察、勒戒及強制戒治後
    ，仍未能戒斷其施用毒品之惡習，足見其陷溺已深，惟因施用毒品均僅係戕害其
    自己身心並無加害他人，犯罪後坦承犯行、態度尚稱良好等一切情狀，量處如主
    文所示之刑。扣案之注射針筒一支沾染有第一級毒品海洛因之溶液痕漬，有前開
    高雄醫學大學附設中和紀念醫院檢驗報告一紙可考，應依毒品危害防制條例第十
    八條第一項前段之規定，沒收銷燬之。
三、應適用之法條：
    依刑事訴訟法第二百七十三條之一第一項、第三百十條之二、第四百五十四條第
    二項、第二百九十九條第一項前段，毒品危害防制條例第十條第一項、第十八條
    第一項前段，刑法第十一條前段、第五十六條、第四十七條、第六十二條前段，
    判決如主文。
本案經檢察官鄭伊鈞到庭執行職務。
中　　　華　　　民　　　國　　九十四　　年　　　一　　　月　　三十一　　日
                                      臺灣屏東地方法院刑事第五庭
                                                法  官  林柏泓
右正本證明與原本無異。
如不服本判決應於收受本判決送達後十日內向本院提出上訴書狀，其未敘述上訴理由
者，並得於提起上訴後十日內向本院補提理由書狀（均須按他造當事人之人數附繕本
 ）「切勿逕送上級法院」
                                                書記官  劉淑蓉
中　　　華　　　民　　　國　　九十四　　年　　　一　　　月　　三十一　　日
附錄法條：
毒品危害防制條例第十條
施用第一級毒品者，處六月以上五年以下有期徒刑。
